cs: Dům a zahrada > Potřeby pro domácnosti > Pomůcky pro péči o obuv > Prostředky na ošetření a barvení obuvi: Prostředky na barvení obuvi; Prostředky na ošetření obuvi
sk-SK: Dom a záhrada > Potreby pre domácnosť > Nástroje na starostlivosť o obuv > Prípravky na ošetrenie obuvi a farby: Farby na obuv; Prípravky na ošetrenie obuvi
fr: Maison et jardin > Produits ménagers > Entretien et accessoires pour chaussures > Produits pour l’entretien de chaussures: Teintures pour chaussures; Traitement des chaussures
da: Hjem og have > Husholdningsartikler > Skopleje og redskaber > Skobehandling og -farve: Skofarve; Skobehandlinger
zh-CN: 家居与园艺 > 家居用品 > 鞋类保养/工具 > 鞋类护理用品/染色剂: 鞋类染色剂; 鞋类护理用品
sl-SI: Dom in vrt > Gospodinjski pripomočki > Nega obutve in orodja > Sredstva in barve za nego obutve: Barve za nego obutve; Sredstva za nego obutve
it: Casa e giardino > Forniture domestiche > Cura delle scarpe > Trattamenti e tinture per scarpe: Coloranti per scarpe; Trattamenti per scarpe
en: Home & Garden > Household Supplies > Shoe Care & Tools > Shoe Treatments & Dyes: Shoe Dyes; Shoe Treatments
de: Heim & Garten > Haushaltsbedarf > Schuhpflege > Schuhpflege- & Färbemittel: Schuhfärbemittel; Schuhpflegemittel
ro-RO: Casă și grădină > Produse de uz casnic > Produse și instrumente pentru îngrijirea încălțămintei > Tratamente și coloranți pentru încălțăminte: Coloranți pentru încălțăminte; Tratamente pentru încălțăminte
sv: Hem och trädgård > Hushållsutrustning > Skovård och skoverktyg > Skobehandling och färgmedel: Skofärgmedel; Skobehandling
pt-BR: Casa e jardim > Suprimentos domésticos > Manutenção e ferramentas para sapatos > Tratamentos e corantes para calçados: Tinturas para calçados; Tratamentos para calçados
hr-HR: Dom i vrt > Potrepštine za kućanstvo > Njega cipela i dodaci > Sredstva za tretiranje i boje za cipele: Boje za cipele; Sredstva za tretiranje
ko: 가정/원예 용품 > 생활용품 > 신발 관리 도구 > 신발 관리/염색 용품: 신발 염색 용품; 신발 관리 용품
fi: Koti ja puutarha > Kotitaloustarvikkeet > Kenkien hoito ja välineet > Kenkienhoitotuotteet ja lankit: Kenkien lankit; Kenkienhoitotuotteet
nb: Hjem og hage > Husholdningsartikler > Skopleie og -verktøy > Skobehandling og -farging: Skofarge; Skobehandling
tr: Ev ve Bahçe > Ev Sarf Malzemeleri > Ayakkabı Bakım ve Aletleri > Ayakkabı Bakım Ürünleri ve Boyaları: Ayakkabı Boyaları; Ayakkabı Bakımları
lt-LT: Namai ir sodas > Namų apyvokos reikmenys > Batų priežiūra ir įrankiai > Batų priežiūros priemonės ir dažai: Batų dažai; Batų priežiūros priemonės
ja: ホーム・ガーデン > 日用品 > 靴のお手入れ > 靴ケア用品・染料: 靴用染料; 靴ケア用品
el: Σπίτι & κήπος > Είδη οικιακής χρήσης > Είδη & εργαλεία περιποίησης υποδημάτων > Επεξεργασίες & βαφές υποδημάτων: Βαφές υποδημάτων; Επεξεργασίες υποδημάτων
pt-PT: Casa e jardim > Artigos para o lar > Utensílios e cuidado de calçado > Tratamentos e tinta para calçado: Tinta para calçado; Tratamentos para calçado
th: บ้านและสวน > อุปกรณ์ใช้ในบ้าน > เครื่องมือและการดูแลรองเท้า > ผลิตภัณฑ์ดูแลรักษาและแต่งสีรองเท้า: สีย้อมรองเท้า; ผลิตภัณฑ์ดูแลรักษารองเท้า
bg-BG: Дом и градина > Битови консумативи > Грижа за обувки и пособия > Препарати за третиране на обувки и бои: Бои за обувки; Препарати за третиране на обувки
pl: Dom i ogród > Artykuły gospodarstwa domowego > Środki i narzędzia do pielęgnacji obuwia > Środki do pielęgnacji i farbowania butów: Farby do zamszu; Pielęgnacja obuwia
nl: Huis en tuin > Huishoudelijke benodigdheden > Schoenverzorging > Schoenbehandelingen en verf: Schoenverf; Schoenbehandelingen
vi: Nhà và vườn > Sản phẩm gia dụng > Dụng cụ chăm sóc giày > Sản phẩm nhuộm và bảo quản giày: Thuốc nhuộm giày; Sản phẩm bảo quản giày
hu: Otthon és kert > Háztartási kellékek > Cipőápolás és -eszközök > Cipőkezelések és -festékek: Cipőfestékek; Cipőkezelések
es: Casa y jardín > Productos del hogar > Cuidado del calzado > Tintes y tratamientos para el calzado: Tintes para el calzado; Tratamientos para el calzado
zh-TW: 居家和庭園 > 居家生活用品 > 鞋子保養工具 > 鞋子保養和染色工具: 鞋用染料; 鞋子保養
ru: Дом и сад > Хозяйственные товары > Товары для ухода за обувью > Средства по уходу за обувью и краски: Краски для обуви; Средства по уходу за обувью